ru: Оборудование и технические изделия > Системы водоснабжения и водоотведения > Комплектующие и детали для сантехнического оборудования: Аксессуары для ванн; Компоненты систем слива; Системы слива; Аксессуары для смесителей; Отражатели; Детали для душа; Аксессуары для раковин; Аксессуары для унитазов и биде
ja: DIY用品 > 水道設備 > 配管固定具・パーツ: バスタブ関連用品; 排水パーツ; 排水関連用品; 蛇口関連用品; 固定板; シャワー関連パーツ; シンク関連用品; トイレ・ビデ関連用品
sv: Metallprodukter > Rörmokeri > Vattenkransutrustning och -delar: Badkarstillbehör; Avloppskomponenter; Avlopp; Krantillbehör; Inredningsplattor; Duschtillbehör; Tvättställstillbehör; Tillbehör till toaletter och bidéer
tr: Hırdavat > Sıhhi tesisat > Su Tahliye Teçhizatı ve Parçaları: Küvet Aksesuarları; Su Gideri Bileşenleri; Su Giderleri; Musluk Aksesuarları; Armatür Plakaları; Duş Parçaları; Lavabo Aksesuarları; Tuvalet ve Bide Aksesuarları
lt-LT: Techninė įranga > Santechnika > Santechnikos įranga ir dalys: Vonių priedai; Vandens nutekėjimo komponentai; Vandens nutekėjimas; Maišytuvų priedai; Tvirtinimo plokštės; Dušo dalys; Kriauklės priedai; Tualeto ir bidė priedai
es: Bricolaje > Fontanería > Piezas y herramientas para componentes de fontanería: Accesorios de bañera; Componentes de desagüe; Desagües; Accesorios de grifo; Placas de montaje; Artículos de ducha; Accesorios de lavabo; Accesorios de baño y bidé
nl: Bouwmaterialen > Loodgieterswerk > Onderdelen voor sanitair: Accessoires voor badkuipen; Afvoeronderdelen; Afvoer; Accessoires voor kranen; Bevestigingsplaten; Doucheonderdelen; Gootsteenbenodigdheden; Accessoires voor toilet en bidet
fr: Quincaillerie > Plomberie > Pièces et matériel de plomberie: Accessoires pour baignoires; Éléments de canalisations; Canalisations; Accessoires pour robinets; Plaques d’usinage; Pièces de douches; Accessoires pour éviers; Accessoires pour bidets et toilettes
sk-SK: Náradie > Vodoinštalačné práce > Príslušenstvo a diely pre vodovodné armatúry: Príslušenstvo k vani; Komponenty odtoku; Odtoky; Príslušenstvo pre vodovodné kohútiky; Pripevňovacie dosky; Sprchové diely; Príslušenstvo pre umývadlo; Príslušenstvo k toaletám a bidetom
de: Heimwerkerbedarf > Sanitär > Zubehör für sanitäre Anlagen: Zubehör für Badewannen; Abflusskomponenten; Abflüsse; Zubehör für Armaturen; Halterungsplatten; Duscharmaturen; Waschbecken- & Spülenzubehör; Toiletten- und Bidetzubehör
pt-BR: Ferragens > Encanamento > Peças e ferragens para fixação de encanamento: Acessórios para banheiras; Componentes de ralos; Ralos; Acessórios para torneiras; Placas de instalação; Peças para chuveiro; Acessórios para pia; Acessórios para vasos sanitários e bidês
da: Isenkram > Sanitet > Dele til sanitære installationer: Badekar – tilbehør; Afløbskomponenter; Afløb; Vandhane – tilbehør; Monteringsplader; Brusebad – tilbehør; Vask – tilbehør; Toilet og bidet – tilbehør
it: Articoli di ferramenta > Prodotti idraulici > Ferramenta per la riparazione di impianti idraulici: Accessori vasche da bagno; Componenti idraulici; Articoli per idraulica; Accessori rubinetti; Piastre di fissaggio; Componenti doccia; Accessori lavandini; Accessori WC e bidet
pl: Sprzęt > Systemy hydrauliczne > Armatura wodociągowa i części: Akcesoria do wanien; Części do odpływów; Odpływy; Akcesoria do baterii; Płyty do mocowania; Części do prysznica; Akcesoria do umywalek; Akcesoria do toalet i bidetów
zh-TW: 硬體 > 管線 > 衛生器具和零件: 浴缸配件; 排水管零件; 排水管; 水龍頭配件; 固定板; 衛浴零件; 水槽配件; 馬桶和坐浴桶配件
zh-CN: 五金/硬件 > 管道 > 水管装置和部件: 浴缸配件; 排水配件; 排水装置; 龙头配件; 固定板; 淋浴部件; 水槽配件; 马桶与坐浴盆配件
en: Hardware > Plumbing > Plumbing Fixture Hardware & Parts: Bathtub Accessories; Drain Components; Drains; Faucet Accessories; Fixture Plates; Shower Parts; Sink Accessories; Toilet & Bidet Accessories
th: ฮาร์ดแวร์ > ระบบท่อประปา > ฮาร์ดแวร์และชิ้นส่วนสำหรับงานท่อ: อุปกรณ์อ่างอาบน้ำ; ส่วนประกอบท่อ; ท่อ; อุปกรณ์ก๊อกน้ำ; เพลทยึด; ชิ้นส่วนฝักบัว; อุปกรณ์อ่างล้างหน้า; อุปกรณ์ส้วมและโถชำระล้าง
nb: Maskinvare > Rørlegging > Utstyr og deler for rørmontering: Tilbehør for badekar; Slukkomponenter; Sluk; Tilbehør til armaturer; Festeplater; Dusjdeler; Vasktilbehør; Toalett- og bidettilbehør
hu: Hardver > Vízvezeték > Vízvezeték-szerelvény-hardver és -alkatrészek: Fürdőkád-kiegészítők; Lefolyó alkatrészek; Lefolyók; Csaptelep-kiegészítők; Rögzítőlemezek; Zuhanyalkatrészek; Mosogatókiegészítők; WC- és bidékiegészítők
vi: Phần cứng > Đường ống > Bộ phận và phần cứng của thiết bị đường ống: Phụ kiện bồn tắm; Các bộ phận của cống thoát nước; Cống thoát nước; Phụ kiện vòi nước; Tấm gia cố; Phụ kiện vòi hoa sen; Phụ kiện bồn rửa; Phụ kiện bồn cầu và bồn vệ sinh nữ
ko: 철물 > 배관 > 배관 시설 장비/부품: 욕조 부대용품; 배수구 구성품; 배수구; 수도꼭지 부대용품; 고정판; 샤워실 부품; 개수대 부대용품; 변기/비데 부대용품
sl-SI: Gradbena oprema > Vodovod > Strojna oprema in deli za vodovodne napeljave: Dodatki za kopalne kadi; Sestavni deli odtokov; Odtoki; Dodatki za pipe; Pritrdilne plošče; Deli za prho; Dodatki za umivalnik; Dodatki za stranišča in bideje
ro-RO: Feronerie > Instalații sanitare > Accesorii de feronerie și piese pentru instalații sanitare: Accesorii pentru căzi; Componente scurgere; Scurgeri; Accesorii pentru robinete; Plăci de fixare; Piese pentru dușuri; Accesorii pentru chiuvete; Accesorii pentru toaletă și bideu
hr-HR: Željezarija > Vodoinstalaterska oprema > Oprema i dijelovi za vodoinstalatersku opremu: Pribor za kadu; Komponente odvoda; Odvodi; Pribor za slavine; Ploče za pričvršćivanje; Dijelovi tuša; Dodaci za umivaonike; Pribor za toalete i bidee
cs: Kutilství a řemeslo > Vodoinstalace > Instalatérské potřeby a součástky: Vanové doplňky; Díly odpadního potrubí; Odpady; Příslušenství k vodovodním bateriím; Upevňovací desky; Sprchové armatury; Dřezy a umyvadla – příslušenství; Záchody a bidety – příslušenství
el: Υλικά κατασκευών > Υδραυλικές εγκαταστάσεις > Εξαρτήματα & ανταλλακτικά υδραυλικών ειδών: Αξεσουάρ μπανιέρας; Εξαρτήματα αποχέτευσης; Αποχετεύσεις; Αξεσουάρ βρυσών; Πλάκες στερέωσης; Ανταλλακτικά ντους; Αξεσουάρ νιπτήρα; Αξεσουάρ τουαλέτας & μπιντέ
pt-PT: Equipamento > Canalização > Peças e equipamento de fixação de canalização: Acessórios de banheira; Componentes de drenagem; Escoamentos; Acessórios para torneiras; Placas de fixação; Peças de duche; Acessórios de lavatório; Acessórios de bidé e sanita
bg-BG: Железария > Водоснабдяване и канализация > Аксесоари и части за ВиК оборудване: Аксесоари за вана; Дренажни компоненти; Отводнители; Аксесоари за смесители; Фиксиращи розетки; Части за душ; Аксесоари за мивка; Аксесоари за тоалетна и биде
fi: Rakentaminen > Putkityöt > Putkien kiinnitys ja osat: Kylpyammeen lisätarvikkeet; Viemäriosat; Viemärit; Hanatarvikkeet; Kiinnikelevyt; Suihkuosat; Miesten asusteet; WC- ja bideetarvikkeet